臺北高等行政法院判決
　　　　　　　　　　　　　　　　　　 95年度訴字第04047號
　　　　　　　　　　　　　　　.
原　　　告　甲○○
訴訟代理人　乙○○
被　　　告　經濟部智慧財產局
代　表　人　蔡練生（局長）
訴訟代理人　丁○○
參　加　人　印度商‧桑德蘭-克雷頓有限公司
　　　　　　　　　　　　　　.
代　表　人　戊 ○○○○○
訴訟代理人　丙○○
　　　　　　桂齊恆律師　　　（兼送達代收人）
上　一　人
複　代理人　廖正多律師
上列當事人間因商標評定事件，原告不服經濟部中華民國95年09
月14日經訴字第09506178280號訴願決定，提起行政訴訟，並經
本院裁定命參加人獨立參加本件被告之訴訟。本院判決如下：
　　主  文
原告之訴駁回。
訴訟費用由原告負擔。
　　事  實
一、事實概要：原告於民國（以下同）92年5 月9 日以「TVS 」
    商標，指定使用於當時商標法施行細則第49條所定商品及服
    務分類表第12類之「汽機車零件及其組件、... 、搖臂桿」
    等商品，向被告申請註冊，經被告審查，核准列為註冊第00
    00000號商標。嗣參加人以該註冊商標有違商標法第23條第1
    項第12、14款之規定，對之申請評定。案經被告審查，認系
    爭商標有違商標法第23條第1項第14款之規定，以95年03月2
    4日中台評字第940174號商標評定書為「第0000000號『TVS
    』商標之註冊應予撤銷」之處分。原告不服，提起訴願，經
    訴願決定駁回，原告猶未甘服，遂向本院提起行政訴訟。本
    院因認本件訴訟之結果，參加人之權利或法律上利益將受損
    害，乃依行政訴訟法第42條第1項規定，依職權裁定命參加
    人獨立參加本件被告之訴訟。
二、兩造聲明：
　(一)原告聲明：
  1.原處分及訴願決定均撤銷。
  2.訴訟費用由被告負擔。
　(二)被告聲明：
  1.駁回原告之訴。
  2.訴訟費用由原告負擔。
三、兩造之主張：
甲、原告主張：
  (一)首先要釐清我國與印度國在WTO架構下是否有簽訂互為保護
    之約定，因其會影響到本國所制定之商標法所保護及適用之
    對象問題；即我國之公民依據本國之商標法所申請之本國商
    標註冊為何會受到本國所制定之法律所限制，即如以被告對
    於前揭商標法第23條第1項第14款解釋：「前揭條款規範之
    主要目的乃在於抄襲他人先行使用之商標以申請註冊，是該
    款之適用並不以在我國註冊者為要件，只要商標有先使用之
    事實，而他人於知悉後以相同或近似之商標於同一或類似商
    品或服務申請註冊，即有適用（參原處分理由四）。」惟此
    種解釋論述，是否有違反商標法第1條規定之精神，而被告
    擴大解釋範圍，實有待鈞院釐清商標法第23條第1項第14款
    所保護之對象問題；且依商標法之整體總法根本未對於上揭
    法條而明指先使用者包括我國以外之未互惠之國家，而我國
    商標法之前後條款制定應係保護於我國國內所合法申請註冊
    在案之合法商標專用權，特此明示。
  (二)針對不當之原處分駁斥如下：
  1.查「評定申請人（即本件參加人）...，其商品銷售世界多
    個國家，已建立相當之知名度，應亦已為相關消費者及同業
    熟知，商標權人既在亞洲，亦應屬同業，竟完全以相同之外
    文，指定使同一或類似之商品申請註冊，實難謂巧合，應有
    前揭法條規定之適。」為原處分理由三所載。查參加人為印
    度商，而該印度貨是否充斥於亞洲地區，可由參加人所提出
    之刊物證據都於印度國內市場上所通用之行銷廣告；又查參
    加人於我國或亞洲地區根本沒有證據顯示有使用該據以評定
    之商標，所以在我國國內消費市場未有參加人之印度貨品銷
    售之情形下，何來有想當然爾為原告所熟知?
  2.查「(一)前揭條規範之主要目的乃在於抄襲他人先行使用之商
    標以申請註冊，是該款之適用並不以在我國註冊者為要件，
    只要商標有先使用之事實，而他人於知悉後以相同或近似之
    商標於同一或類似商品或服務申請註冊，即有適用。」為原
    處分理由四所載。惟其未查核參加人之據以評定商標有否依
    據我國商標法之互惠原則下，而對於我國之商標有相等之保
    護；如未有互惠之保護條款，而我國法律作此不合理國格之
    保護條款，欲致我國之公民或法人於我國申請之商標而不得
    受保護，如何讓原告心服。
  3.查「(三)次查...以具有普通知識經驗之消費者，於購買實施
    以普通知注意，可能會有所混淆而誤認二商品來自同一來源
    或誤認不同來源之間有所關聯，應屬構成近似之商標。又系
    爭商標指定使用之『汽機車零件及其組件』等商品，與上開
    具以評定商標使用之商品，於功能、材料、產製者或其他因
    素上具有共同獲關聯之處，如果標上相同或近似的商標依一
    般社會通念及市場交易情形，亦使商品消費者誤認其為來自
    相同或具關聯之來源，應屬同一或類似商品。」為原處分理
    由四所載，惟其似未憑證據，徒以主觀臆測之詞所為之論斷
    。參加人所出示之國外註冊商標及刊物廣告是否會有使國人
    依一般社會通念及市場交易情形，亦使商品消費者誤認其為
    來自相同或具關聯之來源，實為不可能，只因為國度及國情
    不同，而消費市場亦不可能相同，特此示明。
  4.查「(四)再者以本件商標之商品係屬同一或類似程度高之商品
    ，其關聯性非常密切，且商標權人既申請系爭商標，屬經營
    同一或類似商品之競爭同業，合併參酌商標權人對據以評定
    商標有先使用之事實，並未否認，依一般生活經驗判斷，足
    堪認定商標權人有因接觸相關產業訊息，而於系爭商標申請
    註冊前已知悉據以評定商標之存在。」為原處分理由四所載
    ，惟其亦為以主觀臆測之詞。查對於參加人於其本國（印度
    國）所有之商標根本未於我國國內銷售，是否會為我國國內
    之消費者所混淆誤認，則有待商榷之虞，因為我國消費者不
    可能跑去國外（如印度國）購買汽機車之零件，亦不可能去
    國外而刻意去了解汽機零件之品牌，因為本國之汽機車大多
    為本國系或日本及美國系為主，因此被告以主觀認定謂系爭
    商標為抄襲參加人據以評定之商標，實不符本國商標法之立
    法精義。
  (三)系爭商標提出申請前未見我國內有系爭商標外文部份申請在
    前之事實，且參加人於印度國之傳播媒體刊登促銷其產品之
    廣告也僅限於該國，因此參加人引用商標法第23條第1項第1
    4款之規定，主張撤銷系爭商標之註冊，實有不適法之處。
    因參加人為印度商，而該法條所指之「他人」應指與我國有
    互惠保護之相等國家，且與我國貿易往來頻繁國家，實有該
    法之適用；然觀之參加人於提起評定之前，曾由代理人事務
    所傳真來函1份同意書，要求原告同意參加人之據以評定之4
    件商標申請案能予申請，惟原告未予答應，參加人旋即對系
    爭商標提起評定之申請；且評定所提之印度國內之刊物廣告
    祇在印度國直接傳播，根本未在我國出刊傳播或銷售該產品
    。因知系爭商標之申請註冊根本未有使我國之一般消費者有
    些許產生「TVS」為印度國之商標之質疑問題，所以亦不會
    使我國人民誤認其所表彰之商標為印度國參加人所生產、製
    造、加工、批售而購買之虞者。
  (四)綜前論結，參加人據以評定所引用之法條不當，且評定之證
    據及理由顯然無一可採，所以系爭商標之使用應無使人混同
    之處；加以二者國別不同、市場不同，則根本無誤認購買之
    情形可言。若參加人以其印度國之商標就可牽制我國商標之
    申請，則不僅會造成商標申請系統紛擾不已，且更增加我國
    合法使用暨註冊商標之困擾，仰且有損國法；況系爭商標於
    我國內註冊使用，而參加人無端提起評定案所引用之法條，
    即無前揭條款之適用，是此，懇請鈞法院明鑒，依據商標法
    之總則精義及實際法則原理駁斥原處分，以維國人之商標合
    法權益，則至感德便。
乙、被告主張：
  (一)據參加人所檢送之「TVS 」集團網頁資料、印度及世界多國
    註冊證、銷售發票、印度及其他國家之宣傳廣告等證據資料
    影本，堪認據以評定之「TVS 」、「CD/TVS」、「TV S50
    」、「TVS60 」、「TVS Scooty」等商標係參加人所先首創
    使用於「汽車剎車零件和摩托車、機車」等交通工具上，除
    已在本國及世界多個國家獲准註冊，又其商品行銷多個國家
    ，並積極促銷廣告，於系爭商標申請註冊前有已有註冊及實
    際行銷使用之事實。
  (二)查系爭商標圖樣係由外文「TVS 」所構成，與據以評定之「
    T VS」、「CD/TVS」、「TVS50 」、「TVS60 」、「TVS Sc
    ooty」等商標圖樣上之外文相較，兩者皆有排列相同之外文
    字「TVS 」，以具有普通知識經驗之消費者，於購買時施以
    普通之注意，可能會有所混淆而誤認二商品來自同一來源或
    誤認不同來源之間有所關聯，應屬構成近似之商標。又系爭
    商標指定使用之「汽機車零件及其組件」等商品，與上開據
    以評定商標使用之商品，於功能、材料、產製者或其他因素
    上具有共同或關聯之處，如果標上相同或近似的商標，依一
    般社會通念及市場交易情形，易使商品消費者誤認其為來自
    相同或具關聯之來源，應屬同一或類似商品。再者，以兩商
    標之商品既係屬同一或類似程度高之商品，其關聯性非常密
    切，且原告既申請系爭商標，屬經營同一或類似商品之競爭
    同業，合併參酌原告對據以評定商標有先使用之事實，並未
    否認，依一般生活經驗判斷，足堪認定原告有因接觸相關產
    業訊息，而於系爭商標申請註冊前已知悉據以評定商標之存
    在。
  (三)綜合據以評定商標既已有先使用之事實，兩造商標又構成近
    似，並指定使用於同一或類似之商品，且原告又事先已知悉
    據以評定商標存在，則原告於其後以系爭商標圖樣申請註冊
    ，自應有知悉他人商標存在而以不正競爭行為搶先申請註冊
    之情事，系爭商標之註冊，自有前揭法條規定之適用。
  (四)綜上論述，被告原處分洵無違誤，敬請駁回原告之訴。
丙、參加人主張：
  (一)商標法第23條第1項第14款所指「他人先使用於同一或類似
    商品或服務之商標」並不以在「中華民國」先使用為限：
  1.查本案所爭執之條款為商標法第23條第1項第14款之規定，
    而參考「商標法逐條釋義」之明示可知：「本條款旨在避免
    剽竊他人創用之商標或標章而搶先註冊，係基於民法上的誠
    實信用原則、防止消費者混淆及不公平競爭行為的基礎下，
    賦予先使用商標者，遭他人不法搶註其商標時的權利救濟機
    會。」因此「本款所稱『先使用』之商標，不限於國內先使
    用之商標，亦包括國外先使用之商標」。
  2.按「本款所稱『先使用』之商標，自不限於國內先使用之商
    標，亦包括國外先使用之商標。至於知悉他人商標存在的原
    因為何並未特別重要，只要能證明有知悉他人商標進而以相
    同或近似之標章指定使用於同一商品或類似商品之標章者，
    即應認有該款之適用，而符合該款之立法意旨，此即為該款
    有『其他關係』之概括規定的緣由。」為鈞院93年度訴字第
    1530號判決所載，亦揭示相同之意旨。而此一判決理由已經
    最高行政法院96年度判字第511號判決維持，復有最高行政
    法院96年度判字第105號判決持相同之論見。
  3.原告既不否認參加人在印度等地有先使用「TVS」商標之事
    實，僅以該等使用非在中華民國，即一再以「在本國（中華
    民國）國內消費市場未有參加人之印度貨品銷售之情形下」
    、「對於參加人之於本國（印度國）所有之商標根本未於我
    國（中華民國）國內銷售」、「（參加人）根本未在我國『
    中華民國』出刊傳播或銷售該產品」等，據為系爭商標未違
    反商標法第23條第1項第14款規定之理由，實曲解法條中所
    指之「先使用」，誤將之侷限為「國內先使用之商標」，則
    其據之駁斥被告之原處分，顯與法條適用之得當無關，其起
    訴理由自不足以成立。
  (二)原告未能說明「TVS」商標之創用緣由，無法反駁系爭商標
    出於抄襲之論證：
    原告以系爭商標之由來係由「泰崴祥工業股份有限公司於85
    年05月20日首先申請」，質疑「何來有知悉後而抄襲之問題
    」。惟原告所稱之訴外人泰崴祥工業股份有限公司於90年即
    已解散，而其唯一曾在中華民國申請註冊之商標根本未獲核
    准，於87年即已遭撤銷審定確定（詳該自始未獲准註冊之第
    763417號商標資料），則該「TVS」商標自始未獲中華民國
    法律之保護，原告或該訴外人均未取得該商標權，原告復與
    該一商標申請人無任何關聯，則如何舉一與本案毫無關係之
    未註冊商標據稱無抄襲之情事?原告之理由根本不值採納。
  (三)「TVS」確係參加人首先使用於摩托車商品之商標，原告知
    悉據以評定商標之存在，乃抄襲而以之搶註於同一或類似商
    品，該當商標法第23條第1項第14款規定之撤銷事由：
  1.查兩造商標上之「TVS」完全相同，復指定使用同一或類似
    之「汽機車零件及其組件」等商品，而據以評定商標有先使
    用之具體事實，復具有相當之知名度，而原告既以系爭商標
    申請註冊於同一或類似之商品，自屬競爭同業，則合併參酌
    各相關因素，並依一般生活經驗判斷，足堪認定原告有因接
    觸相關產業訊息，而於系爭商標申請註冊前已知悉據以評定
    商標之存在，是構成商標法第23條第1項第14款規定之適用
    無疑。
  2.有關參加人先使用「TVS」商標並足為相關業者所知悉之具
    體事實，有如下之資料可供參考：
    (1)「TVS」集團成立於西元1911年，為全球第七大機車公司
      ，參加人即TVS集團成員之一，於西元1962年成立，從事
      各種汽車剎車零件和摩托車、機車等二輪交通工具之製造
      銷售業務。自成立起，陸續以「CD/TVS」、「TVS 50」、
      「TVS 60」、「TVS Scooty」等商標在印度國及北韓、泰
      國、新加坡、美國、高棉、寮國等國廣泛獲准註冊，足徵
      據以評定商標之創用確在系爭商標申請註冊之前，亦未晚
      於原告所舉於85年05月21日始在中華民國申請註冊、甚至
      未曾經核准註冊之訴外人之「TVS」商標。
    (2)在實際製造方面，參加人成立子公司TVS Motor Company
      Limited（簡稱TVSM）以製造標示有「TVS」商標之摩托車
      和其他二輪交通工具，目前TVSM為印度二輪交通工具之第
      三大製造商，並已拓展生產線及銷售網至鄰近國家，而由
      中華民國相關單位之報導及評析資料可知，上述有關「TV
      S」機車商品之經營事實早已為中華民國產業所知悉並加
      以留意。
    (3)參加人每年營收超過6.5億美金，而「TVS」摩托車產品已
      銷售至斯里蘭卡、孟加拉、幾內亞、瓜地馬拉、巴林、薩
      爾瓦多、杜拜、巴拿馬、吉布地、沙烏地阿拉伯、南非、
      墨西哥、巴拉圭、烏拉圭、美國、甘比亞、肯亞、多哥、
      澳大利亞、盧安達、蒲隆地、宏都拉斯、象牙海岸、阿曼
      、剛果、賴比瑞亞、貝南、克羅埃西亞、西班牙等地，參
      加人每年在印度國及世界各國銷售之摩托車產品數量已超
      過1千萬輛，締造亮麗之銷售金額；且為維持「TVS」商標
      之知名度，參加人及子公司確長期在印度國及世界其他國
      家投入鉅額之宣傳及廣告費用，此有具體之廣告事證，而
      參加人更以http://www.tvsmotor.in為名架設網站，為全
      球各地消費者提供毋遠弗屆之資訊服務及公司產品簡介。
      是以網際網路之無國界特質，據以評定「TVS」商標確早
      已為包括中華民國在內之全球相關消費者及同業所知悉無
      疑，而原告既為從事相關行業之同業，竟以相同之「TVS
      」商標申請註冊於同一或類似之摩托車及零組件商品，誠
      難謂出於偶然之巧合。
  (四)系爭商標確「相同或近似於他人先使用於同一或類似商品或
    服務之商標」，且係原告於「知悉他人商標存在」之後所為
    ，被告據商標法第23條第1項第14款之規定撤銷其註冊，悉
    符法條之構成要件：
  1.查參加人之母國印度為WIPO會員國之一，而中華民國則為WT
    O會員國之一，兩國本於國際商業秩序之維護，對明顯出自
    抄襲之商標均明文禁止違法註冊，此所以中華民國商標法第
    23條第1項第14款所稱「先使用之商標」，並不限於國內先
    使用之商標，亦包括國外先使用之商標。且「知悉他人商標
    存在的原因為何並未特別重要，只要能證明有知悉他人商標
    進而以相同或近似之標章指定使用於同一商品或類似商品之
    標章者，即應認有該款之適用」，此一立法意旨業經　鈞院
    及最高行政法院揭示在案。
  2.今查系爭「TVS」商標與據以評定之「TVS」、「CD/TVS」、
    「TVS50」、「TVS60」、「TVS Scooty」等商標圖樣上之外
    文極相近似。又系爭商標指定使用之「汽機車零件及其組件
    」等商品，亦與據以評定商標使用之商品屬同一或類似，而
    據以評定商標確有早已使用在前之事實，商品復已行銷多國
    ，並積極促銷廣告，在相關商品市場上具有一定之知名度。
    原告既為同業，難謂完全不知情，而既無法具體舉證或說明
    系爭商標註冊之合法性及商標之創意，其起訴理由絲毫不值
    斟酌，原處分殊無違誤，原告之訴應予駁回。
　　理  由
一、按商標「相同或近似於他人先使用於同一或類似商品或服務
    之商標，而申請人因與該他人間具有契約、地緣、業務往來
    或其他關係，知悉他人商標存在者」，不得註冊，為商標法
    第23條第1 項第14款所明定。
二、本件係原告前於92年05月09日以「TVS 」商標，指定使用於
    當時商標法施行細則第49條所定商品及服務分類表第12類之
    「汽機車零件及其組件、... 、搖臂桿」等商品，向被告申
    請註冊，經被告審查，核准列為註冊第0000000 號商標。嗣
    參加人以該註冊商標有違商標法第23條第1 項第12、14款之
    規定，對之申請評定。案經被告審查，認系爭商標有違商標
    法第23條第1 項第14款之規定，以95年03月24日中台評字第
    940174號商標評定書為「第0000000 號『TVS 』商標之註冊
    應予撤銷」之處分。原告則不服，為如事實欄所載之主張。
    是本件應審究者厥為系爭商標有無商標法第23條第1 項第14
    款規定之適用？
三、本院判斷如下：
  (一)上開商標法第23條第1 項第14款之適用係以商標申請人因與
    他人間具有契約、地緣、業務往來或其他關係，知悉他人商
    標存在者他人商標存在，卻以相同或近似之商標指定使用於
    同一或類似商品申請註冊，為其要件。其立法意旨乃在避免
    剽竊他人創用之商標而搶先註冊，故只要知悉他人商標存在
    ，進而以相同或近似之商標指定使用於同一或類似之商品或
    服務者，即應認有前開條款規定之適用。至於知悉他人商標
    存在之原因，並不以具有契約、地緣、業務往來之關係為限
    ，如確因其他事實上之關係而知悉他人已存在之商標，亦屬
    之。如兩造商標所使用之商品同一或類似，關聯性非常密切
    ，其商標使用主體具有同業關係，依經驗法則足以認定商標
    申請人因此知悉他人先使用於同一商品或類似商品之商標存
    在，亦有前揭條款之適用。此有最高行政法院91年判字第22
    21號判決意旨可資參考。
  (二)系爭商標圖樣係由外文「TVS 」所構成，與據以評定之「T
    VS」、「CD/TVS」、「TVS50 」、「TVS60 」、「TVS Scoo
    ty」等商標圖樣上之外文相較，兩者皆有排列相同之外文「
    TVS 」，其字母排列、觀念及讀音完全相同，以具有普通知
    識經驗之消費者，於購買時施以普通之注意，可能會有所混
    淆而誤認二商品來自同一來源或誤認不同來源之間有所關聯
    ，應屬構成近似之商標。又系爭商標指定使用之「汽機車零
    件及其組件」等商品，與上開據以評定商標使用之商品，於
    功能、材料、產製者或其他因素上具有共同或關聯之處，如
    果標上相同或近似的商標，依一般社會通念及市場交易情形
    ，易使商品消費者誤認其為來自相同或具關聯之來源，應屬
    同一或類似商品。
  (三)查「TVS 」集團成立於西元1911年，參加人即TVS 集團成員
    之一，於西元1962年成立，從事各種汽車剎車零件和摩托車
    、機車等二輪交通工具之製造銷售業務；自成立起，陸續以
    「CD/TVS」、「TVS 50」、「TVS 60」、「TVS Scooty」等
    商標在印度國及北韓、泰國、新加坡、美國、高棉、寮國等
    國廣泛獲准註冊；另參加人成立子公司Motor Company Limi
    ted 以製造標示有「TVS 」商標之摩托車以製造標示有「TV
    S 」商標之摩托車和其他二輪交通工具；參加人每年營收超
    過6.5 億美金，而「TVS 」摩托車產品已銷售至斯里蘭卡、
    孟加拉、幾內亞、瓜地馬拉、巴林、薩爾瓦多、杜拜、巴拿
    馬、吉布地、沙烏地阿拉伯、南非、墨西哥、巴拉圭、烏拉
    圭、美國、甘比亞、肯亞、多哥、澳大利亞、盧安達、蒲隆
    地、宏都拉斯、象牙海岸、阿曼、剛果、賴比瑞亞、貝南、
    克羅埃西亞、西班牙等地，其銷售之摩托車產品數量已超過
    1 千萬輛，且為維持「TVS 」商標之知名度，參加人及子公
    司確長期在印度國及世界其他國家投入鉅額之宣傳及廣告費
    用，此有參加人申請評定時所提附件四至七之「TVS 」集團
    網頁資料、印度及世界多國註冊證、銷售發票、印度及其他
    國家之宣傳廣告等證據資料影本附原處分卷可稽；足認系爭
    商標於92年05月09日申請註冊前，參加人已有先使用據以評
    定之TVS 系列商標於「汽車剎車零件、摩托車、機車」等商
    品之事實。再者，參加人以http://www.tvsmotor.in為名架
    設網站，為全球各地消費者提供資訊服務及公司產品簡介，
    原告與參加人既屬經營同一或類似商品之同業，原告透過網
    際網路及全球生意往來，自應知悉據以評定之「TVS 」商標
    圖樣，況原告亦未能體舉證或說明系爭商標註冊之合法性及
    商標之創意。原告與參加人為從事相關行業之同業，竟以相
    似之「TVS 」商標申請註冊於同一或類似之摩托車及零組件
    商品，難謂係出於偶然之巧合。從而，原告基於其他事實上
    之關係，而知悉據以異議商標之存在，仍以近似之商標申請
    註冊使用於同一或類似商品，被告認系爭商標有違商標法第
    23條第1 項第14款規定之適用，依法自無不合。
  (四)至於原告主張據以評定諸商標並未在我國使用並獲准註冊，
    應不受商標法之保護乙節；查商標法第23條第1 項第14款所
    稱「先使用」之商標，自不限於國內先使用之商標，亦包括
    國外先使用之商標。（最高行政法院96年度判字第105 號判
    決參照），至於他人先使用之商標於我國有無獲准註冊或使
    用，與該條款規定之要件無涉；是原告上開主張，自不足採
    。另系爭商標之註冊申請是否尚有違同法第23條第1 項第12
    款之規定，因不影響判斷之結果，故不予論究，併此明。
四、綜上所述，原處分依法並無不合，訴願決定予以維持，亦無
    違誤；原告訴請撤銷原處分及訴願決定，為無理由，應予駁
    回。
據上論結，本件原告之訴為無理由，爰依行政訴訟法第98條第3
項前段，判決如主文。
中　　華　　民　　國　　96　　年　　8 　　月　　23　　日
                       第七庭審判長法  官　李得灶
                                   法  官  林玫君
                                   法  官  黃秋鴻
上為正本係照原本作成。
如不服本判決，應於送達後20日內，向本院提出上訴狀並表明上
訴理由，如於本判決宣示後送達前提起上訴者，應於判決送達後
20日內補提上訴理由書（須按他造人數附繕本）。
中　　華　　民　　國　　96　　年　　8 　　月　　23　　日
 　　  　　　　　　　 　　  　     書記官  林苑珍
